【裁判字號】    96,易,2160
【裁判日期】    970111
【裁判案由】    偽造文書
【裁判全文】
臺灣臺北地方法院刑事判決              96年度易字第2160號
公  訴  人  臺灣臺北地方法院檢察署檢察官
被      告  丙○○
            乙○○原名張國揚.
上列被告等因偽造文書案件，經檢察官提起公訴（96年度偵字第
10426、12794號），本院判決如下：
    主  文
乙○○連續行使偽造私文書，足以生損害於公眾及他人，處有期
徒刑捌月，減為有期徒刑肆月，如易科罰金，以銀元佰元即新
臺幣玖佰元折算壹日。如附表所示偽造之印章、印文及署押均沒
收。
丙○○無罪。
    事  實
一、乙○○（原名張國揚）明知其父陳業龍於民國九十年十二月
    三十日死亡後，其胞姐戊○○（起訴書誤載為陳淑惠）、胞
    妹丁○○及胞弟丙○○均無拋棄繼承之意思，亦明知在分割
    陳業龍之遺產前，其與戊○○、丁○○及丙○○對於遺產全
    部為公同共有，竟基於行使偽造私文書之概括犯意及使公務
    員登載不實公文書之犯意：
  (一)先於不詳時、地冒用丙○○之名義，撰寫拋棄繼承狀，虛偽
    記載丙○○就陳業龍所有坐落臺北市中正區（起訴書誤載為
    古亭區○○○段一小段六五０地號土地（權利範圍四分之一
    ）及其上門牌號碼臺北市○○區○○路三段一四一號二樓房
    屋（下稱系爭房地）拋棄繼承等不實內容，並於其上偽造丙○○之署押暨蓋用其偽造之丙○○印章、偽造丙○○之印文
    ，而偽造該拋棄繼承狀私文書，並冒用丙○○之名義，填具
    繼承權拋棄書，於其上偽造丙○○之署押暨蓋用該偽造之丙○○印章、偽造丙○○之印文，而偽造該繼承權拋棄書私文
    書後，連同內容不實之繼承系統表一併於九十一年一月四日
    持向本院行使，聲請拋棄丙○○之繼承權，足以生損害於本
    院對繼承權認定之正確性及丙○○。嗣經本院受理後，於同
    年月九日函知丙○○補正相關事項，丙○○始悉上情，乃向
    本院陳明其無拋棄繼承之意，並撤回該件聲請（本院九十一
    年度繼字第四四號）。
  (二)復於不詳時、地未經丙○○同意，冒用丙○○之名義，填具
    土地登記申請書，虛偽記載乙○○以本人兼丙○○代理人之
    身分，申請將系爭房地以繼承為由移轉登記為丙○○及乙○○所共有，並於其上偽造丙○○之署押暨盜用上開偽造之丙○○印章、偽造丙○○之印文，而偽造該土地登記申請書，
    並冒用丙○○之名義，填具繼承系統表，虛偽記載陳業龍之
    被繼承人僅存乙○○及丙○○二人，並於其上偽造丙○○之
    署押暨蓋用上開偽造之丙○○印章、偽造丙○○之印文，而
    偽造該繼承系統表私文書，暨冒用丙○○之名義，填具內容
    略以「被繼承人陳業龍所有系爭房地之所有權狀因保管不慎
    於九十年十二月十二日遺失，經尋找無著，又無法覓具保證
    書辦理補發書狀」等語之切結書，並於其上偽造丙○○之署
    押暨蓋用前開偽造之丙○○印章、偽造丙○○之印文，而偽
    造該切結書私文書後，連同戶籍謄本及財政部臺北市國稅局
    遺產稅免稅證明書一併於九十一年三月十四日持向臺北市古
    亭地政事務所（下稱古亭地政事務所）行使，申辦系爭房地
    繼承所有權移轉登記，致使不知情之該地政事務所承辦公務
    員將此不動產所有權以繼承為原因移轉登記予乙○○及丙○○之不實事項，登載於職務上所掌之土地及建物登記簿等公
    文書，而於同年月二十二日將系爭房地移轉登記為乙○○及
    丙○○所有，足以生損害於地政機關對不動產歸屬管理之正
    確性及丙○○、戊○○、丁○○（以上偽造之印文及署押均
    詳如附表編號二所示）。
二、案經戊○○、丁○○訴由臺灣臺北地方法院檢察署檢察官偵
    查起訴。
    理  由
壹、有罪部分：
一、訊據被告乙○○固坦承其父陳業龍死亡後，系爭房地業以繼
    承為由移轉登記為其與被告丙○○所有之事實，惟矢口否認
    有何行使偽造私文書、使公務員登載不實公文書犯行，辯稱
    ：伊第一次前往地政機關辦理繼承登記時，不清楚流程，當
    時所填寫之文件均已撕毀，卷內所附之土地登記申請書、繼
    承系統表、切結書等文件，均係第二次申辦繼承登記之文件
    ，並非伊所填寫，伊不清楚係由何人前往辦理，可能係地政
    機關人員主動承辦、填寫；又當時在臺北市設籍者僅伊與被
    告丙○○，戊○○、丁○○對系爭房地則無任何權益；伊亦
    未以被告丙○○名義聲請拋棄繼承云云。經查：
  (一)被告乙○○及丙○○之父陳業龍於九十年十二月三十日死亡
    後，被告乙○○旋以被告丙○○之名義，撰寫拋棄繼承狀，
    記載被告丙○○就陳業龍所有系爭房地拋棄繼承等內容，並
    以被告丙○○之名義，填具繼承權拋棄書，連同繼承系統表
    一併於九十一年一月四日持向本院聲請拋棄被告丙○○之繼
    承權，而本院受理該拋棄繼承聲請事件後，旋於同年月九日
    函知被告丙○○補正相關事項，被告丙○○隨即向本院陳明
    其並無拋棄繼承之意思，上開聲請案亦非其所為，其並向本
    院撤回該件聲請，此業據被告丙○○指述明確，並經本院調
    閱九十一年度繼字第四四號拋棄繼承事件全卷查核屬實，是
    被告乙○○未經被告丙○○同意，冒用被告丙○○之名義，
    向本院出具上開不實之拋棄繼承狀及繼承權拋棄書，聲請拋
    棄被告丙○○之繼承權等情，應堪認定。
  (二)又被告乙○○另以被告丙○○之名義，填具土地登記申請書
    ，以其本人兼被告丙○○代理人之身分，申請將系爭房地以
    繼承為由移轉登記為其與被告丙○○所共有；並以被告丙○○之名義，填具繼承系統表，記載陳業龍之被繼承人僅存其
    與被告丙○○二人；復以被告丙○○之名義，出具內容略以
    「被繼承人陳業龍所有系爭房地之所有權狀因保管不慎於九
    十年十二月十二日遺失，經尋找無著，又無法覓具保證書辦
    理補發書狀」等語之切結書後，連同戶籍謄本及財政部臺北
    市國稅局遺產稅免稅證明書一併於九十一年三月十四日持向
    古亭地政事務所申辦系爭房地繼承所有權移轉登記，使該地
    政事務所承辦公務員將該不動產所有權以繼承為原因移轉登
    記予被告乙○○及丙○○等事項，登載於職務上所掌之土地
    及建物登記簿等公文書，而於同年月二十二日將系爭房地繼
    承移轉登記為被告乙○○及丙○○所有等情，亦據證人即古
    亭地政事務所人員甲○○於本院審理時證述明確（見本院卷
    第四五至四六頁反面），並有卷附古亭地政事務所九十六年
    二月二十六日北市古地三字第０九六三０二四六八００號函
    覆土地登記申請書、繼承系統表、切結書、戶籍謄本及財政
    部臺北市國稅局遺產稅免稅證明書足憑（見九十五年度他字
    第九八三三號卷第九四至一０四頁）；而陳業龍死亡後，除
    被告乙○○及丙○○外，尚有戊○○、丁○○等繼承人，且
    戊○○及丁○○均無拋棄繼承之意思，此迭據證人戊○○及
    丁○○證述在卷（見九十五年度他字第九八三三號卷第四三
    至四五頁），被告乙○○復自承被告丙○○就上開辦理繼承
    登記乙事並不知情（見本院卷第六三頁反面），綜上，已堪
    認被告乙○○確有未經被告丙○○同意，冒用被告丙○○之
    名義，出具上開土地登記申請書、繼承系統表及切結書等不
    實文書，向地政機關辦理系爭房地繼承所有權移轉登記予被
    告乙○○及丙○○至明。
  (三)被告乙○○雖否認曾以被告丙○○名義撰狀聲請拋棄繼承，
    惟經本院提示上開拋棄繼承狀供被告乙○○辨認，被告乙○○供稱：「簽名好像是我簽的，我也不記得了，我遞狀是遞
    到臺北地院，我沒有向家事法庭遞」等語（見本院卷第六四
    頁），且其自承上開拋棄繼承事件卷附之「閱卷聲請狀」係
    出自其本人之手，而經本院比對其於該狀所寫之「張國揚」
    簽名及其於本院審理時當庭親書之「張國揚」簽名（見本院
    卷第六七頁），與其否認為其字跡之拋棄繼承狀（即「撰狀
    人簽名蓋章欄」）暨繼承系統表、繼承權拋棄書之「張國揚
    」簽名，其筆畫特徵、書寫方式及慣性均屬相符，足證上開
    拋棄繼承狀及繼承權拋棄書等文件同為被告乙○○所寫。被
    告乙○○空言否認，並不足採。
  (四)被告乙○○另又否認卷附土地登記申請書、繼承系統表暨切
    結書等文件為其所寫，並辯稱：伊第一次前往地政機關辦理
    繼承登記時，不清楚流程，當時所填寫之文件均已撕毀，卷
    內所附之土地登記申請書等文件，均係第二次申辦繼承登記
    之文件，伊不清楚係由何人前往辦理，可能係地政機關人員
    主動承辦、填寫云云。查證人甲○○於本院審理時固證稱：
    被告乙○○第一次曾以遺囑前來辦理繼承登記，可能因文件
    不齊而未審查通過，當時所檢附之文件已交還，地政事務所
    僅留影本歸檔等語（見本院卷第四五頁反面、第四七頁），
    惟其明確證稱：一開始係被告乙○○以自己名義申請繼承登
    記，可能承辦人員發現尚有另一名繼承人丙○○，遂要求被
    告乙○○補正，之後被告乙○○再代理丙○○申請繼承登記
    ，由被告乙○○送件，伊負責收件，當時有核對送件人即被
    告乙○○之身分證正本才收件，而被告乙○○送件時，除土
    地登記申請書外，並提出繼承系統表及切結書等語（見本院
    卷第四四頁反面至第四六頁），且證人丁○○證稱：伊確定
    該繼承系統表係被告乙○○之字跡等語（見九十五年度他字
    第九八三三號卷第四四、四五頁），證人戊○○亦證稱：被
    告乙○○曾為陳業龍名下之其他土地至伊住處鬧過，要求伊
    拋棄繼承，但遭伊拒絕，嗣後至地政事務所查詢，始知系爭
    房地已遭其過戶等語（見九十五年度他字第九八三三號卷第
    四四頁），且經本院於九十六年十月二十三日提示上開土地
    登記申請書、繼承系統表及切結書供被告乙○○辨認，被告
    乙○○先供稱：「這些資料是我填的沒錯」等語，旋又翻異
    前詞，否認係其所寫（見本院卷第四六頁反面），而經本院
    將前述被告乙○○親書之「張國揚」簽名，與其否認為其字
    跡之土地登記申請書、繼承系統表及切結書之「張國揚」簽
    名互核比對結果，其筆畫特徵、書寫方式及慣性亦均相符，
    益證上開土地登記申請書、繼承系統表及切結書等文件係出
    自被告乙○○之手。被告乙○○所辯：伊並未再次前往地政
    事務所辦理繼承登記，上開文件可能係地政機關人員主動承
    辦、填寫云云，有違常理，顯屬事後卸責之詞，殊不足採。
  (五)綜上所述，本件事證明確，被告乙○○明知為不實之事項，
    而冒用被告丙○○之名義，偽造上開私文書，持向本院聲請
    拋棄繼承，暨向地政機關申辦系爭房地繼承所有權移轉登記
    予己及被告丙○○，使公務員登載於職務上所掌之公文書犯
    行均堪認定，應予依法論科。
二、關於論罪科刑：
  (一)查被告乙○○明知陳業龍死亡後，戊○○、丁○○及被告丙○○均無拋棄繼承之意思，亦明知在分割陳業龍之遺產前，
    其與戊○○、丁○○及被告丙○○對於遺產全部為公同共有
    ，竟先冒用被告丙○○名義，偽造拋棄繼承狀及繼承權拋棄
    書，持向本院聲請拋棄被告丙○○之繼承權，自足以生損害
    於本院對繼承權認定之正確性及被告丙○○；復冒用被告丙○○名義，偽造土地登記申請書、繼承系統表及切結書，向
    地政機關申辦系爭房地繼承所有權移轉登記，使公務員將系
    爭房地由被告乙○○及丙○○繼承取得所有權之不實事項，
    登載於職務上所掌之土地及建物登記簿等公文書，而將系爭
    房地以繼承為由移轉登記為被告乙○○及丙○○所有，自亦
    足以生損害於地政機關對不動產歸屬管理之正確性及丙○○
    、戊○○、丁○○。核被告乙○○所為，係犯刑法第二百十
    六條、第二百十條之行使偽造私文書及第二百十四條之使公
    務員登載不實公文書罪。
  (二)再查被告乙○○行為後，刑法業於九十四年二月二日修正公
    布，九十五年七月一日起施行。按行為後法律有變更者，適
    用行為時之法律，但行為後之法律有利於行為人者，適用最
    有利於行為人之法律，刑法第二條第一項定有明文。茲本條
    係規範行為後法律變更所生新舊法律比較適用之準據法，本
    身尚無新舊法比較之問題，於新法施行後，應一律適用新法
    第二條第一項之規定，為「從舊從輕」之比較。而本次刑法
    法律變更，新舊法比較時應就罪刑有關之共犯、未遂犯、想
    像競合犯、牽連犯、連續犯、結合犯，以及累犯加重、自首
    減輕暨其他法定加減原因（如身分加減）與加減例等一切情
    形，綜其全部罪刑之結果而為比較如下（最高法院九十五年
    五月二十三日九十五年度第八次刑事庭會議決議參照）：
  1.刑法第二百十四條於本次刑法修正時雖未併予修正，而無新
    、舊法比較之問題，惟其法定刑除有期徒刑及拘役外，尚有
    罰金刑，而關於罰金刑部分，刑法第三十三條第五款既已修
    正，自有修正前、後刑法第三十三條第五款比較適用之問題
    （臺灣高等法院暨所屬法院九十五年十二月十三日法律座談
    會刑事類提案第一號、第二號研討結果參照）。茲修正後之
    刑法第三十三條第五款已將罰金刑之最低額由銀元一元即新
    臺幣三元，提高為新臺幣一千元，比較新、舊法結果，自以
    被告乙○○行為時即修正前之刑法第三十三條第五款規定較
    為有利。
  2.刑法第五十六條連續犯之規定業經刪除，被告乙○○之數犯
    罪行為，於新法施行後，應予分論併罰。此刪除雖非犯罪構
    成要件之變更，但顯已影響行為人刑罰之法律效果，自屬法
    律有變更，依刑法第二條第一項規定，比較新、舊法結果，
    仍應適用較有利於被告乙○○之行為時法律即舊法論以連續
    犯。
  3.刑法第五十五條關於牽連犯之規定業經刪除，則被告乙○○
    所犯各罪應予分論併罰。比較新、舊法結果，適用其行為時
    之法律即修正前刑法第五十五條牽連犯之規定較為有利
  4.綜上法律修正前、後之全部罪刑之結果而為比較，揆諸前揭
    最高法院決議及刑法第二條第一項所定之「從舊從輕」原則
    ，適用被告乙○○行為時即修正前之法律，對其較為有利，
    自應適用修正前刑法相關規定。
  5.又刑法第二條第一項規定，係規範行為後「法律變更」所生
    新舊法比較適用之準據法。故如新舊法處罰之輕重相同，即
    無比較適用之問題，非此條所指之法律有變更，即無本條之
    適用，應依一般法律適用原則，適用裁判時法。其為純文字
    修正者，更應同此（最高法院九十五年十一月七日第二十一
    次刑事庭會議決議參照）。而被告乙○○行為後，刑法施行
    法業於九十五年六月十四日增訂公布第一條之一，將罰金貨
    幣單位改為新臺幣，再予提高三十倍，等於依罰金罰鍰提高
    標準條例第一條前段提高十倍後，折算為新臺幣之金額，故
    實際上並無變更，不在法律變更比較新舊法之列。又法官除
    有特別規定外，應依現時有效法律裁判之原則，逕行適用刑
    法施行法第一條之一第一、二項規定，而不再適用罰金罰鍰
    提高標準條例第一條前段之規定。則刑法分則編未修正之條
    文定有罰金者（如被告乙○○所犯之刑法第二百十四條），
    自本次刑法修正施行後，應適用刑法施行法第一條之一之規
    定（臺灣高等法院暨所屬法院九十五年十二月十三日法律座
    談會刑事類提案第十六、十七、十八、十九號研討結果參照
    ），併此敘明。
  (三)被告乙○○偽造印章、印文及署押，係偽造私文書之部分行
    為，偽造私文書之低度行為，又為行使偽造私文書之高度行
    為所吸收，不另論罪。
  (四)被告乙○○先後多次行使偽造私文書犯行，時間緊接，所犯
    係構成要件相同之罪名，顯係基於概括犯意為之，依修正前
    刑法第五十六條連續犯之規定，以一罪論，並加重其刑。
  (五)被告乙○○所犯連續行使偽造私文書及使公務員登載不實公
    文書二罪間有方法目的之牽連關係，依修正前刑法第五十五
    條之規定，應從一重之連續行使偽造私文書罪論處。
  (六)公訴意旨雖未敘及被告乙○○冒用被告丙○○名義，偽造拋
    棄繼承狀及繼承權拋棄書，持向本院聲請拋棄繼承，暨冒用
    被告丙○○名義，偽造土地登記申請書、繼承系統表及切結
    書等犯行，然此部分事實與本案起訴經論罪部分，係牽連犯
    之裁判上一罪關係，為起訴效力之所及，本院自得併予審究
    。
  (七)爰審酌被告乙○○於其父死亡後，未經全體繼承人同意，即
    擅自冒用其胞弟之名義，向法院聲請拋棄繼承，復排除其胞
    姐、妹之繼承權，私自向地政機關申辦系爭房地繼承所有權
    移轉登記，嚴重危害其餘女性繼承人之權益，犯後又迄未與
    被害人達成和解並賠償損害，猶飾詞卸責，否認犯行，態度
    不佳等一切情狀，量處如主文所示之刑。
  (八)又被告乙○○犯罪之時間，係在九十六年四月二十四日以前
    ，爰依中華民國九十六年罪犯減刑條例第二條第一項第三款
    規定，減其宣告刑二分之一。
  (九)末查被告乙○○行為後，刑法第四十一條亦已於九十四年二
    月二日修正公布，九十五年七月一日起施行，其中第一項前
    段修正為：「犯最重本刑為五年以下有期徒刑以下之刑之罪
    ，而受六個月以下有期徒刑或拘役之宣告者，得以新臺幣一
    千元、二千元或三千元折算一日，易科罰金」，然依被告乙○○行為時法律，即修正前刑法第四十一條第一項前段：「
    犯最重本刑為五年以下有期徒刑以下之刑之罪，而受六個月
    以下有期徒刑或拘役之宣告，因身體、教育、職業、家庭之
    關係或其他正當事由，執行顯有困難者，得以一元以上三元
    以下折算一日，易科罰金」，暨修正前罰金罰鍰提高標準條
    例第二條：「依刑法第四十一條易科罰金者，均就其原定數
    額提高為一百倍折算一日；法律所定罰金數額未依本條例提
    高倍數，或其處罰法條無罰金刑之規定者，亦同」等規定，
    易科罰金之折算標準最高為銀元三百元即新臺幣九百元，最
    低為銀元一百元即新臺幣三百元。比較新、舊法結果，適用
    被告乙○○行為時即修正前之法律，對其較為有利，爰併依
    中華民國九十六年罪犯減刑條例第七條、刑法第二條第一項
    前段規定，適用修正前刑法第四十一條第一項前段，諭知易
    科罰金之折算標準。
貳、無罪部分：
一、公訴意旨略以：被告丙○○明知其父陳業龍所有系爭房地應
    由陳業龍之子女即被告乙○○、丙○○、戊○○、丁○○共
    同繼承，竟與被告乙○○共同基於使公務員登載不實公文書
    之犯意聯絡，由被告乙○○於九十年十二月三十日製作僅列
    名被告乙○○及丙○○為陳業龍合法繼承人之繼承系統表，
    並於九十一年三月十四日填具土地登記申請書，檢附該繼承
    系統表，持向古亭地政事務所辦理系爭房地繼承登記，使不
    知情之該地政事務所公務員據以審核後，將該等不實事項登
    載於職務上所掌之公文書，足以生損害於戊○○、丁○○及
    地政機關對於不動產登記、管理之正確性，因認被告丙○○
    涉犯刑法第二百十四條之使公務員登載不實公文書罪嫌云云
    。
二、按犯罪事實應依證據認定之，無證據不得認定犯罪事實。又
    不能證明被告犯罪者，應諭知無罪之判決，刑事訴訟法第一
    百五十四條第二項、第三百零一條第一項分別定有明文。又
    事實之認定，應憑證據，如未能發現相當證據，或證據不足
    以證明，自不能以推測或擬制之方法，以為裁判基礎。再認
    定不利於被告之事實，須依積極證據，苟積極證據不足為不
    利於被告事實之認定時，即應為有利於被告之認定，更不必
    有何有利之證據。而認定犯罪事實所憑之證據，雖不以直接
    證據為限，間接證據亦包括在內；然而無論直接或間接證據
    ，其為訴訟上之證明，須於通常一般之人均不致有所懷疑，
    而得確信其為真實之程度者，始得據為有罪之認定，倘其證
    明尚未達到此一程度，而有合理之懷疑存在，致無從為有罪
    之確信時，即應為無罪之判決（最高法院三十年度上字第八
    一六號、四十年度臺上字第八六號、七十六年度臺上字第四
    九八六號判例意旨參照）。
三、本件公訴人認被告丙○○涉有前揭犯行，無非係以證人戊○○、丁○○、甲○○之證述，及卷附之土地登記申請書、繼
    承系統表暨陳業龍三親等資料查詢表等件，為其論據。
四、訊據被告丙○○固坦承陳業龍所有系爭房地業以繼承為由移
    轉登記為其與被告乙○○所有之事實，惟堅決否認有何使公
    務員登載不實公文書犯行，辯稱：陳業龍死亡後，伊忙於處
    理後事，嗣欲辦理繼承登記時，才發現被告乙○○已前往辦
    妥，伊事前全不知情，直至法院來函要求伊補正拋棄繼承資
    料時，方知系爭房地已登記為伊與被告乙○○所有；上開土
    地登記申請書之字跡均非伊所為，印文亦非伊所有等語。經
    查，被告乙○○如何未經被告丙○○之同意，冒用被告丙○○之名義，填具土地登記申請書、繼承系統表及切結書等不
    實文書，持向地政機關辦理系爭房地繼承所有權移轉登記予
    被告乙○○及丙○○等情，已如前述，被告乙○○亦供稱被
    告丙○○就辦理繼承登記乙事並不知情（見本院卷第六三頁
    反面），且查卷附土地登記申請書、繼承系統表及切結書之
    「丙○○」簽名，與被告丙○○親筆簽名（見上開拋棄繼承
    事件卷附之訊問筆錄、本院卷第二七頁）之筆畫特徵互核顯
    有不符，要難僅憑系爭房地登記為被告丙○○及乙○○所共
    有，即遽認其有與被告乙○○共同以上開不實事項使公務員
    將系爭房地繼承登記為其等二人所有之犯意聯絡及行為分擔
    。此外，復查無其他積極證據足資證明被告丙○○有何使公
    務員登載不實公文書犯行，本件不能證明被告丙○○犯罪，
    依前開說明，自應為被告丙○○無罪之諭知。
據上論斷，應依刑事訴訟法第二百九十九條第一項前段、第三百
零一條第一項，刑法第二條第一項前段、第二百十六條、第二百
十條、第二百十四條、修正前刑法第五十六條、第五十五條、第
四十一條第一項前段，刑法施行法第一條之一第一項、第二項前
段，中華民國九十六年罪犯減刑條例第二條第一項第三款、第七
條，修正前罰金罰鍰提高標準條例第二條，現行法規所定貨幣單
位折算新臺幣條例第二條，判決如主文。
本案經檢察官鄧巧羚到庭執行職務
中    華    民    國  九十七  年    一    月   十一   日
                  刑事第八庭審判長法  官  陳德民
                                  法  官  唐于智
                                  法  官  陳芃宇
以上正本證明與原本無異。
如不服本判決，應於判決送達後10日內，向本院提出上訴狀。
                                  書記官  徐鶯尹
中    華    民    國  九十七  年    一    月   十七   日
附表：沒收物品一覽表
┌───┬───────────────────────────────┐
│編  號│    沒    收    之    物    品    名    稱    及    數    量  │
├───┼───────────────────────────────┤
│  一  │偽造之「丙○○」印章一枚                                      │
├───┼───────────────────────────────┤
│  二  │偽造之印文及署押                                              │
│      ├──────┬──────────────────┬─────┤
│      │印文署押名稱│ 印    文    署    押    位    置   │數     量 │
│      ├──────┼──────────────────┼─────┤
│      │丙○○      │ 本院九十一年度繼字第四四號卷附拋棄 │印文一枚  │
│      │            │ 繼承狀之「具狀人簽名蓋章」欄       │署押一枚  │
│      ├──────┼──────────────────┼─────┤
│      │丙○○      │ 本院九十一年度繼字第四四號卷附繼承 │印文一枚  │
│      │            │ 權拋棄書之「拋棄人簽章」欄         │署押一枚  │
│      ├──────┼────────┬─────────┼─────┤
│      │丙○○      │ 土地登記申請書 │「申請人簽章」欄  │印文二枚  │
│      │            │                ├─────────┼─────┤
│      │            │                │附件登記清冊之「申│印文一枚  │
│      │            │                │請人簽章」欄      │署押一枚  │
│      │            │                ├─────────┼─────┤
│      │            │                │附件登記清冊之「土│印文共六枚│
│      │            │                │地標示」及「建物標│          │
│      │            │                │示」欄            │          │
│      ├──────┼────────┼─────────┼─────┤
│      │丙○○      │ 繼承系統表     │「申請人」欄      │印文二枚  │
│      │            │                │                  │署押一枚  │
│      │            │                ├─────────┼─────┤
│      │            │                │「繼承人三子」欄  │印文一枚  │
│      ├──────┼────────┼─────────┼─────┤
│      │丙○○      │ 切結書         │「立切結書人簽章」│印文一枚  │
│      │            │                │欄                │署押一枚  │
│      │            │                ├─────────┼─────┤
│      │            │                │內文及日期欄      │印文共二枚│
└───┴──────┴────────┴─────────┴─────┘
附錄本案論罪科刑法條全文：
中華民國刑法第216條
行使第210條至第215條之文書者，依偽造、變造文書或登載不實
事項或使登載不實事項之規定處斷。
中華民國刑法第210條
偽造、變造私文書，足以生損害於公眾或他人者，處5年以下有
期徒刑。
中華民國刑法第214條
明知為不實之事項，而使公務員登載於職務上所掌之公文書，足
以生損害於公眾或他人者，處3年以下有期徒刑、拘役或5百元以
下罰金。


司法院資訊處製作；財團法人民間司法改革基金會備份。
